臺灣士林地方法院刑事判決
111年度審金訴字第499號
公  訴  人  臺灣士林地方檢察署檢察官
被      告  葉東鴻



上列被告因詐欺等案件，經檢察官提起公訴（111年度偵字第908
3號、第9084號、第9085號），被告於本院準備程序時就被訴事
實為有罪陳述，經本院合議庭裁定由受命法官獨任改行簡式審判
程序審理，並判決如下：
    主  文
葉東鴻犯如附表二「宣告罪刑及沒收」欄所示之罪，各處如附表
二「宣告罪刑及沒收」欄所示之刑及沒收之諭知。應執行有期徒
刑貳年陸月，併科罰金新臺幣捌萬元，罰金如易服勞役，以新臺
幣壹仟元折算壹日。
    事實及理由
一、本案被告葉東鴻所犯者為刑事訴訟法第273條之1第1項所定
    死刑、無期徒刑、最輕本刑為3年以上有期徒刑以外之罪，
    且非高等法院管轄之第一審案件，而被告就被訴事實為有罪
    之陳述，經告知簡式審判程序之旨，並聽取被告及檢察官之
    意見後，本院合議庭裁定由受命法官獨任改行簡式審判程序
    ，是本案之證據調查，依刑事訴訟法第273條之2規定，不受
    同法第159條第1項、第161條之2、第161條之3、第163條之1
    及第164條至第170條等規定之限制，合先敘明。
二、本件犯罪事實及證據，除均引用檢察官起訴書之記載（如附
    件）外，另更正、補充如下：
　㈠事實部分：
　⒈起訴書犯罪事實欄第20行至第24行「再依照『雪楓』指示領取
    提款卡帳戶金錢，於每次提領後，即依照『雪楓』指示將款項
    放回指定位置，並於當日工作完畢時，連同最後一次提領之
    款項及提款卡交回指定位置」之記載，補充更正為「再經『
    雪楓』告知提款卡密碼後，依照『雪楓』指示領取帳戶內之款
    項，並將提領款項放置在『雪楓』指定之位置或交予『雪楓』指
    定之人，待當日工作完畢時，連同最後一次提領之款項及提
    款卡交回『雪楓』指定之位置或交予『雪楓』指定之人」。
　⒉起訴書附表之記載更正如本判決附表一所示。
　㈡證據部分：補充被告葉東鴻於本院民國111年6月22日準備程
    序及審理時所為之自白、合作金庫商業銀行第000000000000
    0號帳戶交易明細、中華郵政股份有限公司第0000000000000
    0號、第00000000000000號、第00000000000000號帳戶交易
    明細、國泰世華商業銀行第000000000000號帳戶交易明細。
三、論罪科刑
  ㈠核被告葉東鴻就附表一編號1至15所為，均係犯刑法第339條
    之4第1項第2款之三人以上共同詐欺取財罪、洗錢防制法第1
    4條第1項之一般洗錢罪。
  ㈡被告與「雪楓」及本案詐欺集團其他不詳成員間就上揭犯行
    ，均有犯意聯絡及行為分擔，均應論以共同正犯。
  ㈢被告於附表編號1、2、4至14所示多次提領款項行為，各係本
    於同一犯罪動機，在密切接近之時間、地點實施，並侵害同
    一法益，各行為之獨立性極為薄弱，依一般社會健全概念，
    在時間差距上，難以強行分開，在刑法評價上，以視為數個
    舉動之接續施行，合為包括之一行為予以評價，較為合理，
    各僅論以接續犯之一罪。
　㈣被告於附表一編號1至15所為，均係以一行為同時觸犯三人以
    上共同詐欺取財罪及洗錢罪，為想像競合犯，均應依刑法第
    55條規定，各從較重之三人以上共同詐欺取財罪處斷。
　㈤被告於附表一編號1至15所為三人以上共同詐欺取財犯行，犯
    意各別，行為互殊，應予分論併罰。
  ㈥按洗錢防制法第16條第2項規定：「犯前2條之罪，在偵查或
    審判中自白者，減輕其刑」；另按想像競合犯之處斷刑，本
    質上係「刑之合併」，其所謂從一重處斷，乃將想像競合犯
    組成之評價上數罪，合併為科刑一罪，其所對應之刑罰，亦
    合併其評價上數罪之數法定刑，而為一個處斷刑。易言之，
    想像競合犯侵害數法益者皆成立犯罪，論罪時必須輕、重罪
    併舉論述，同時宣告所犯各罪名，包括各罪有無加重、減免
    其刑之情形，亦應說明論列，量刑時併衡酌輕罪部分量刑事
    由，評價始為充足，然後依刑法第55條前段規定「從一重處
    斷」，非謂對於其餘各罪可置而不論。因此，法院決定處斷
    刑時，雖以其中最重罪名之法定刑，做為裁量之準據，惟於
    裁量其輕重時，仍應將輕罪合併評價在內（最高法院108年
    度台上字第4405、4408號判決意旨）。查被告於偵查、本院
    準備程序及審理時均自白前開一般洗錢犯行，依上開規定原
    應減輕其刑，惟被告所犯一般洗錢罪均係屬想像競合犯其中
    之輕罪，揆諸前開說明，就被告想像競合輕罪得減刑部分，
    爰均依刑法第57條規定，於量刑時一併衡酌，附此說明。
  ㈦爰審酌被告不思以合法途徑賺取錢財，竟加入詐欺集團擔任
    車手提領他人受騙款項，貪圖不勞而獲，且造成他人之財產
    損失，顯然漠視他人財產權，更製造金流之斷點，影響財產
    交易秩序，徒增檢警機關追查集團上游成員真實身分之難度
    ，犯罪所生危害非輕，所為實屬不該。並斟酌被告犯後坦承
    犯行，已見悔意，並考量被告因參與本案詐欺集團之其他加
    重詐欺取財等犯行，業經法院判處罪刑確定，部分案件雖經
    和解，但未能依和解條件履行之前科素行與犯後態度、本案
    犯罪動機、手段、於本案詐欺集團之分工及參與情節、所得
    利益、迄未賠償告訴人黃有志、陳宜廷、謝逸儒、陳懿新、
    丁培華、陳谷枝、林峻瑋、簡麗敏、林建呈、劉香均、趙文
    敏、被害人彭屏甄、蘇淑婷、尹恩蕊、蔡夢菁之損失、洗錢
    部分均符合洗錢防制法第16條第2項減刑要件，兼衡被告自
    陳國中畢業之教育智識程度、未婚、入監前與其父從事室內
    裝修，晚上與朋友在夜市擺攤之家庭生活經濟狀況等一切情
    狀，分別量處如附表「宣告罪刑及沒收」欄所示之刑，並均
    諭知罰金易服勞役之折算標準。復衡酌本案各次犯行時間密
    接、罪質相同等情，定其應執行刑及諭知罰金易服勞役之折
    算標準如主文所示。
四、沒收
  ㈠按犯罪所得，屬於犯罪行為人者，沒收之；於全部或一部不
    能沒收或不宜執行沒收時，追徵其價額；犯罪所得已實際合
    法發還被害人者，不予宣告沒收或追徵，刑法第38條之1第1
    項前段、第3項、第5項分別定有明文。次按「任何人都不得
    保有犯罪所得」為普世基本法律原則，犯罪所得之沒收、追
    繳或追徵，在於剝奪犯罪行為人之實際犯罪所得（原物或其
    替代價值利益），使其不能坐享犯罪之成果，以杜絕犯罪誘
    因，可謂對抗、防止經濟、貪瀆犯罪之重要刑事措施，性質
    上屬類似不當得利之衡平措施，著重所受利得之剝奪。然苟
    無犯罪所得，自不生利得剝奪之問題，固不待言，至二人以
    上共同犯罪，關於犯罪所得之沒收、追繳或追徵，應就各人
    所分得者為之。又所謂各人「所分得」，係指各人「對犯罪
    所得有事實上之處分權限」，法院應視具體個案之實際情形
    而為認定；倘若共同正犯各成員內部間，對於不法利得分配
    明確時，固應依各人實際分配所得沒收。至於共同正犯各成
    員有無犯罪所得、所得數額，係關於沒收、追繳或追徵標的
    犯罪所得範圍之認定，固非屬犯罪事實有無之認定，並不適
    用「嚴格證明法則」，無須證明至毫無合理懷疑之確信程度
    ，應由事實審法院綜合卷證資料，依自由證明程序釋明其合
    理之依據以認定之（最高法院104年8月11日104年度第13次
    刑事庭會議決議、最高法院104年度台上字第3937號判決意
    旨參照）。
　㈡被告葉東鴻因本案犯行而獲得110年4月、5月間提領金額之1.
    5%作為報酬，但110年7月提領款項部分則未取得報酬等情，
    業據其供承明確（見本院卷第92頁），則被告於110年4月、
    5月提領款項（即附表一編號1至8所示犯行）之犯罪所得，
    各如附表一編號1至8「報酬」欄所示（計算式詳如附表一）
    ，既未扣案，亦未實際發還告訴人、被害人等，且查無過苛
    調節之情形，均應依刑法第38條之1第1項前段、第3項之規
    定，於附表二「宣告罪刑及沒收」欄所示被告各該犯行主文
    項下宣告沒收，並於全部或一部不能沒收或不宜執行沒收時
    ，追徵其價額。
  ㈢再按犯洗錢防制法第14條之罪，其所移轉、變更、掩飾、隱
    匿、收受、取得、持有、使用之財物或財產上利益，沒收之
    ，洗錢防制法第18條第1項前段定有明文。關於犯罪行為人
    犯洗錢防制法第14條之罪，其所掩飾、隱匿之財物本身僅為
    洗錢之標的，難認係供洗錢所用之物，故洗錢行為之標的除
    非屬於前置犯罪之不法所得，而得於前置犯罪中予以沒收者
    外，既非本案洗錢犯罪之工具及產物，亦非洗錢犯罪所得，
    尤非違禁物，尚無從依刑法沒收規定予以宣告沒收，自應依
    上開第18條第1項前段規定予以宣告沒收。且此規定係採義
    務沒收主義，祇要合於前述規定，法院即應為相關沒收之諭
    知，然該洗錢行為之標的是否限於行為人者始得宣告沒收，
    法無明文，是從有利於被告之認定，倘法條並未規定「不問
    屬於犯罪行為人與否均沒收」時，自仍以屬於被告所有者為
    限，始應予沒收。查被告上繳至本案詐欺集團之詐欺款項，
    為洗錢之標的，既非被告所有，被告亦無事實上之處分權限
    ，依據上開說明，自無從依洗錢防制法第18條第1項前段規
    定宣告沒收或追徵，併此敘明。
據上論斷，應依刑事訴訟法第273條之1第1項、第299條第1項前
段、第310條之2、第454條第2項，洗錢防制法第14條第1項，刑
法第11條前段、第28條、第339條之4第1項第2款、第55條、第42
條第3項前段、第51條第5款、第7款、第38條之1第1項前段、第3
項，刑法施行法第1條之1第1項，判決如主文。
本案經檢察官詹于槿提起公訴，檢察官周禹境到庭執行職務。
中　　華　　民　　國　　111 　年　　7 　　月　　20　　日
                  刑事第九庭法  官  蘇怡文
以上正本證明與原本無異。 
因疫情而遲誤不變期間，得向法院聲請回復原狀。
如不服本判決應於收受送達後20日內向本院提出上訴書狀，並應
敘述具體理由。其未敘述上訴理由者，應於上訴期間屆滿後20日
內向本院補提理由書（均須按他造當事人之人數附繕本）「切勿
逕送上級法院」。
                            書記官  林孟君    
中　　華　　民　　國　　111 　年　　7 　　月　　20　　日
附錄本案論罪科刑法條全文：
洗錢防制法第2條
本法所稱洗錢，指下列行為：
一、意圖掩飾或隱匿特定犯罪所得來源，或使他人逃避刑事追訴
    ，而移轉或變更特定犯罪所得。
二、掩飾或隱匿特定犯罪所得之本質、來源、去向、所在、所有
    權、處分權或其他權益者。
三、收受、持有或使用他人之特定犯罪所得。

洗錢防制法第14條
有第2條各款所列洗錢行為者，處7年以下有期徒刑，併科新臺幣
5百萬元以下罰金。
前項之未遂犯罰之。
前二項情形，不得科以超過其特定犯罪所定最重本刑之刑。

中華民國刑法第339條之4
犯第339條詐欺罪而有下列情形之一者，處1年以上7年以下有期
徒刑，得併科1百萬元以下罰金：
一、冒用政府機關或公務員名義犯之。
二、三人以上共同犯之。
三、以廣播電視、電子通訊、網際網路或其他媒體等傳播工具，
    對公眾散布而犯之。
前項之未遂犯罰之。

附表一
編號 告訴人/被害人 詐術方式 匯款時間 匯款金額(新臺幣) 匯入之人頭帳戶 提領時間、地點、金額 報酬（新臺幣） 1 告訴人黃有志（即起訴書附表編號1） 詐騙集團於110年4月27日17時許，致電黃有志並偽裝為金石堂客服，佯稱：工讀生誤其為金玉堂經銷商而扣款，再由該詐騙集團另一成員佯裝為玉山銀行值班主任許先生致電黃有志，佯稱:因風險管理，需依指示操作轉帳解除分期付款云云 ①110年4月28日16時26分許 ②110年4月28日16時28分許 ③110年4月28日16時32分許 ④110年4月28日16時36分許 ①4萬9,989元 ②4萬9,992元 ③2萬1,021元 ④2萬9,985元 （總計15萬0,987元） 中華郵政股份有限公司第00000000000000號帳戶（見偵字第18134號卷第73至第74頁） 於110年4月28日16時34分、35分、36分、40分許，在臺北市○○區○○○路0段00號臺北圓環郵局之自動櫃員機提領6萬元、6萬元、1,000元、2萬9,000元（總計提領15萬元） 2,250元（計算式：15萬×1.5%=2250） 2 被害人彭屏甄（即起訴書附表編號2) 詐騙集團於110年4月28日20時2分許，致電彭屏甄並偽裝為小三美日賣場賣家，佯稱：作業疏忽致其帳戶自動扣款，再由該詐騙集團另一成員佯裝為中國信託客服，佯稱:需依指示操作轉帳解除分期付款云云 110年4月28日20時37分許 3萬5,123元 新光商業銀行第0000000000000號帳戶（見偵字第18134號卷第125頁） 於110年4月28日20時45分、46分許，在臺北市○○區○○路00號全家超商寧夏門市之台新銀行自動櫃員機提領2萬元、1萬5,000元（均不含跨行提款手續費5元，總計提領3萬5,000元） 525元（計算式：3萬5,000×1.5%=525） 3 告訴人陳宜廷(即起訴書附表編號3) 詐騙集團於110年5月5日20時20分許，致電陳宜廷並偽裝為誠品書局客服，佯稱：內部作業疏失欲扣款項，再由該詐騙集團另一成員佯裝為匯豐銀行客服人員致電陳宜廷，佯稱:有上開情狀，需帳戶存款領出並轉入其他帳戶之方式解決云云 ①110年5月5日21時32分許 ②110年5月5日21時37分許 ①4萬9,987元 ②4萬9,989元 （總計9萬9,976元） 中國信託商業銀行第000000000000號帳戶（見偵字第18134號卷第265頁） 於110年5月5日21時45分許，在臺北市○○區○○○路000號統一超商鑫寧門市之中國信託自動櫃員機提領9萬1,000元 1,365元（計算式：9萬1,000×1.5%=1365） 4 告訴人謝逸儒(即起訴書附表編號4) 詐騙集團於110年4月28日20時30分許，致電謝逸儒並偽裝為郵局人員，佯稱：誤設VIP客戶，需依指示解除設定云云 110年4月28日21時28分許 1萬6,985元 新光商業銀行第0000000000000號帳戶（見偵字第18134號卷第125頁） 於110年4月28日21時27分、28分、29分、30分、31分許，在臺北市○○區○○○路000號統一超商鑫寧門市之中國信託自動櫃員機提領2萬元、2萬元、2萬元、8,000元、1萬7,000元（均不含跨行提款手續費5元，總計提領8萬5,000元） 254元（計算式：8萬5,000×【1萬6,985÷8萬5,093】×1.5%=254.4，小數點以下第1位四捨五入） 5 被害人蘇淑婷(即起訴書附表編號5) 詐騙集團於110年4月28日21時許，致電蘇淑婷並偽裝為台新銀行客服，佯稱：廠商設定錯誤，需網路轉帳解除分期付款等語。 ①110年4月28日21時19分許 ②110年4月28日21時25分許 ①4萬9,985元 ②1萬8,123元 （總計6萬8,108元）   1,021元（計算式：8萬5,000×【6萬8,108÷8萬5,093】×1.5%=1020.5，小數點以下第1位四捨五入） 6 告訴人陳懿新(即起訴書附表編號6) 詐騙集團於110年5月2日21時13分許，致電陳懿新並偽裝為原燒燒烤店店員，佯稱：誤刷款項欲退款，再由該詐騙集團另一成員佯裝為花旗銀行專員致電陳懿新，佯稱:有上開情狀，需帳戶存款領出並轉入其他帳戶之方式解決等語。 110年5月5日19時39分許 1萬9,985元  國泰世華商業銀行第000000000000號帳戶（見偵字第18134號卷第221頁） 於110年5月5日19時46分許，在臺北市○○區○○○路000號統一超商鑫寧門市之中國信託自動櫃員機提領2萬元  735元（計算式：【2萬+2萬9000】×1.5%=735）    110年5月5日20時12分許 3萬元  中國信託商業銀行第000000000000號帳戶（見偵字第18134號卷第265頁） 於110年5月5日20時33分、34分許，在臺北市○○區○○○路000號五信銀行營業部之自動櫃員機提領2萬元、9,000元 （總計提領2萬9,000元）   7 告訴人丁培華(即起訴書附表編號7) 詐騙集團於110年5月5日16時許，致電丁培華並偽裝為誠品網路書局服務人員，佯稱：公司訂單誤植，再由該詐騙集團另一成員佯裝為花旗客服人員致電丁培華，佯稱:有上開情狀，需帳戶存款領出並轉入其他帳戶之方式解決等語。 110年5月5日18時32分許 9萬9,987元 玉山商業銀行第0000000000000號帳戶（見偵字第18134號卷第187頁） 於110年5月5日18時39分、40分、41分、42分、43分許，在臺北市○○區○○路00號統一超商慶寧門市之中國信託自動櫃員機2萬元、2萬元、2萬元、2萬元、1萬9,000元（均不含跨行提款手續費5元，總計提領9萬9,000元） 1,485元（計算式：9萬9,000×1.5%=1485） 8 告訴人陳谷枝(即起訴書附表編號8) 詐騙集團於110年5月5日17時14分許，致電陳谷枝並偽裝為金石堂書店會計，佯稱：購物書籍交易未成功需刷退，再由該詐騙集團另一成員佯裝為玉山銀行客服人員致電陳谷枝，佯稱:有上開情狀，需帳戶存款領出並轉入其他帳戶之方式解決等語。 110年5月5日18時31分許 10萬6,123元 國泰世華商業銀行帳戶第000000000000號帳戶（見偵字第18134號卷第221頁） 於110年5月5日18時48分、48分、49分、50分、51分、52分許，在臺北市○○區○○路00號小北百貨寧夏店之聯邦銀行自動櫃員機提領2萬元、2萬元、2萬元、2萬元、2萬元、6,000元（總計提領10萬6,000元） 1,590元（計算式：10萬6,000×1.5%=1590） 9 告訴人林峻瑋(即起訴書附表編號9) 詐騙集團於110年7月9日17時4分許，致電林峻瑋並偽裝為婕洛妮絲電商，佯稱：網站遭駭客入侵致其帳號被假冒經銷商，再由該詐騙集團另一成員佯裝為遠東銀行客服致電林峻瑋，佯稱:有上開情狀，需帳戶存款領出並轉入其他帳戶之方式解決等語。 ①110年7月9日18時10分許 ②110年7月9日18時29分許 ③110年7月9日18時34分許 ①2萬9,987元 ②2萬9,980元 ③3萬元 （總計8萬9,967元）    中國信託商業銀行第000000000000號帳戶（見偵字第18134號卷第283 頁） 於110年7月9日18時20分、39分許，在臺北市○○區○○○路000號統一超商鑫寧門市之中國信託自動櫃員機提領5萬元、6萬元(總計提領11萬元，其中8萬9,967元為告訴人林峻瑋遭詐騙所匯入之款項，餘款來源不明） （7月提領部分未獲報酬） 10 告訴人簡麗敏(即起訴書附表編號10) 詐騙集團於110年7月13日15時許，致電簡麗敏並偽裝為婕洛妮絲客服，佯稱：公司被駭客攻擊導致其被盜刷金額及帳密被竊，再由該詐騙集團另一成員佯裝為花旗客服人員致電簡麗敏，佯稱:有上開情狀，需帳戶存款領出並轉入其他帳戶之方式解決等語。 110年7月14日21時36分許 2萬9,987元 中華郵政股份有限公司第00000000000000號帳戶（見偵字第17455號卷第41頁） 於110年7月14日21時52分許，在臺北市○○區○○街000號三信銀行台北分行之自動櫃員機提領2萬元、1萬元（均不含跨行提款手續費5元，總計提領3萬元，其中2萬9,987元為告訴人簡麗敏遭詐騙所匯入之款項，餘款來源不明) （7月提領部分未獲報酬） 11 被害人尹恩蕊(即起訴書附表編號11) 詐騙集團於110年7月14日某時，致電尹恩蕊並偽裝為onaka膳食纖維葛花精華酵素電商業者客服，佯稱：網路設定錯誤，需帳戶存款領出並轉入其他帳戶之方式解除錯誤設定等語。 ①110年7月14日20時40分許 ②110年7月14日20時46分許（起訴書誤載為22時40分） ①2萬9,123元 ②2萬9,985元 （總計5萬9,108元） 合作金庫商業銀行第0000000000000號帳戶（見偵字第17455號卷第35頁） 於110年7月14日20時46分至49分許，在臺北市○○區○○街00號家樂福內湖江南市場店之玉山銀行自動櫃員機提領2萬元、2萬元、2萬元、1萬6,000元（總計提領7萬6,000元，其中5萬9,108元為告訴人尹恩蕊遭詐騙所匯入之款項，餘款來源不明） （7月提領部分未獲報酬） 12 告訴人林建呈(即起訴書附表編號12) 詐騙集團於110年7月14日20時21分許，致電林建呈並偽裝為FB貨物銷售人員，佯稱：簽帳單簽錯欄位致作業程序有誤而自動扣款，再由該詐騙集團另一成員佯裝為渣打銀行客服人員致電林建呈，佯稱:有上開情狀，需帳戶存款領出並轉入其他帳戶之方式解決等語。 110年7月14日21時12分許 5萬0,123元 中華郵政股份有限公司第00000000000000號帳戶（見偵字第19110號卷第27頁至第33頁） 於110年7月14日21時22分許、24分許，在臺北市○○區○○路000號內湖江南自助郵局之自動櫃員機提領6萬元、1萬1,000元（總計提領7萬1,000元，其中5萬0,123元為告訴人林建呈遭詐騙所匯入之款項、1萬1,088元為被害人蔡夢菁遭詐騙所匯入之款項，餘款來源不明；另起訴書附表編號12、13記載被告於110年7月14日20時15分至17分，在內湖區文德郵局自動櫃員機提領7萬8,000元部分與告訴人林建呈、被害人蔡夢菁所匯款項無涉，應予刪除)  （7月提領部分未獲報酬） 13 被害人蔡夢菁(即起訴書附表編號13) 詐騙集團於110年7月14日20時45分許，致電蔡夢菁並偽裝為電商業者客服，佯稱：簽帳單簽錯欄位遭扣款，再由該詐騙集團另一成員佯裝為銀行人員致電蔡夢菁，佯稱:有上開情狀，需帳戶存款領出並轉入其他帳戶之方式解決等語。 110年7月14日21時11分許 1萬1,088元    14 告訴人劉香均(即起訴書附表編號14) 詐騙集團於110年7月14日21時許，致電劉香均並偽裝為婕洛妮絲客服，佯稱：系統錯誤重複計算商品，需帳戶存款領出並轉入其他帳戶之方式解除錯誤設定等語。 ①110年7月14日21時17分許 ②110年7月14日21時22分許 ①4萬9,985元 ②4萬5,075元 （總計9萬5,060元）  中華郵政股份有限公司第00000000000000號帳戶（見偵字第17455號卷第39頁、第41頁） 於110年7月14日21時33分至34分許，在臺北市○○區○○路000號內湖江南自助郵局之自動櫃員機提領6萬元、3萬5,000元（總計提領9萬5,000元） （7月提領部分未獲報酬）    110年7月14日22時23分許 1萬8,015元  同上日22時26分許，在臺北市○○區○○街000號統一超商瑞湖門市之中國信託自動櫃員機提領1萬8,000元(不含跨行提款手續費5元)  15 告訴人趙文敏(即起訴書附表編號15) 詐騙集團於110年7月14日21時30分許，致電趙文敏並偽裝為台糖健康易購網人員，佯稱：系統錯誤重複訂單，再由該詐騙集團另一成員佯裝為台新銀行主管致電趙文敏，佯稱:需開啟網銀APP轉帳至其他帳戶之方式解除訂單等語。 110年7月14日22時13分許 6,985元 中華郵政股份有限公司第00000000000000號帳戶（見偵字第17455號卷第41頁） 於110年7月14日22時17分許，在臺北市○○區○○路000巷00號統一超商瑞富門市之中國信託自動櫃員機提領7,000元(不含跨行提款手續費5元) （7月提領部分未獲報酬） 


附表二
編號 犯罪事實 宣告罪刑及沒收 1 即附表一編號1 葉東鴻犯三人以上共同詐欺取財罪，處有期徒刑壹年參月，併科罰金新臺幣參萬元，罰金如易服勞役，以新臺幣壹仟元折算壹日。 未扣案之犯罪所得新臺幣貳仟貳佰伍拾元沒收，於全部或一部不能沒收或不宜執行沒收時，追徵其價額。 2 即附表一編號2 葉東鴻犯三人以上共同詐欺取財罪，處有期徒刑壹年，併科罰金新臺幣伍仟元，罰金如易服勞役，以新臺幣壹仟元折算壹日。 未扣案之犯罪所得新臺幣伍佰貳拾伍元沒收，於全部或一部不能沒收或不宜執行沒收時，追徵其價額。 3 即附表一編號3 葉東鴻犯三人以上共同詐欺取財罪，處有期徒刑壹年壹月，併科罰金新臺幣壹萬元，罰金如易服勞役，以新臺幣壹仟元折算壹日。 未扣案之犯罪所得新臺幣壹仟參佰陸拾伍元沒收，於全部或一部不能沒收或不宜執行沒收時，追徵其價額。 4 即附表一編號4 葉東鴻犯三人以上共同詐欺取財罪，處有期徒刑壹年，併科罰金新臺幣伍仟元，罰金如易服勞役，以新臺幣壹仟元折算壹日。 未扣案之犯罪所得新臺幣貳佰伍拾肆元沒收，於全部或一部不能沒收或不宜執行沒收時，追徵其價額。 5 即附表一編號5 葉東鴻犯三人以上共同詐欺取財罪，處有期徒刑壹年壹月，併科罰金新臺幣壹萬元，罰金如易服勞役，以新臺幣壹仟元折算壹日。 未扣案之犯罪所得新臺幣壹仟貳拾壹元沒收，於全部或一部不能沒收或不宜執行沒收時，追徵其價額。 6 即附表一編號6 葉東鴻犯三人以上共同詐欺取財罪，處有期徒刑壹年，併科罰金新臺幣伍仟元，罰金如易服勞役，以新臺幣壹仟元折算壹日。 未扣案之犯罪所得新臺幣柒佰參拾伍元沒收，於全部或一部不能沒收或不宜執行沒收時，追徵其價額。 7 即附表一編號7 葉東鴻犯三人以上共同詐欺取財罪，處有期徒刑壹年壹月，併科罰金新臺幣壹萬元，罰金如易服勞役，以新臺幣壹仟元折算壹日。 未扣案之犯罪所得新臺幣壹仟肆佰捌拾伍元沒收，於全部或一部不能沒收或不宜執行沒收時，追徵其價額。 8 即附表一編號8 葉東鴻犯三人以上共同詐欺取財罪，處有期徒刑壹年貳月，併科罰金新臺幣貳萬元，罰金如易服勞役，以新臺幣壹仟元折算壹日。 未扣案之犯罪所得新臺幣壹仟伍佰玖拾元沒收，於全部或一部不能沒收或不宜執行沒收時，追徵其價額。 9 即附表一編號9 葉東鴻犯三人以上共同詐欺取財罪，處有期徒刑壹年壹月，併科罰金新臺幣壹萬元，罰金如易服勞役，以新臺幣壹仟元折算壹日。 10 即附表一編號10 葉東鴻犯三人以上共同詐欺取財罪，處有期徒刑壹年，併科罰金新臺幣伍仟元，罰金如易服勞役，以新臺幣壹仟元折算壹日。 11 即附表一編號11 葉東鴻犯三人以上共同詐欺取財罪，處有期徒刑壹年壹月，併科罰金新臺幣壹萬元，罰金如易服勞役，以新臺幣壹仟元折算壹日。 12 即附表一編號12 葉東鴻犯三人以上共同詐欺取財罪，處有期徒刑壹年壹月，併科罰金新臺幣壹萬元，罰金如易服勞役，以新臺幣壹仟元折算壹日。 13 即附表一編號13 葉東鴻犯三人以上共同詐欺取財罪，處有期徒刑壹年，併科罰金新臺幣伍仟元，罰金如易服勞役，以新臺幣壹仟元折算壹日。  14 即附表一編號14 葉東鴻犯三人以上共同詐欺取財罪，處有期徒刑壹年貳月，併科罰金新臺幣貳萬元，罰金如易服勞役，以新臺幣壹仟元折算壹日。  15 即附表一編號15 葉東鴻犯三人以上共同詐欺取財罪，處有期徒刑壹年，併科罰金新臺幣伍仟元，罰金如易服勞役，以新臺幣壹仟元折算壹日。 

附件
臺灣士林地方檢察署檢察官起訴書
                                     111年度偵字第9083號
111年度偵字第9084號
111年度偵字第9085號
　　被　　　告　葉東鴻　男　25歲（民國00年00月0日生）
　　　　　　　　　　　　住○○市○○區○○路000號4樓之1
　　　　　　　　　　　　國民身分證統一編號：Z000000000號
　　選任辯護人　辜得權律師
上列被告因詐欺等案件，已經偵查終結，認應提起公訴，茲將犯
罪事實及證據並所犯法條分敘如下：
　　　　犯罪事實
一、葉東鴻於民國109年4月1日間，因網路遊戲結識真實姓名、
    年籍均不詳，綽號「雪楓」之成年人，經由「雪楓」得知代
    為持提款卡提領款項、交款，即可獲取新臺幣（下同）5,00
    0元之高額報酬，之後「雪楓」更將報酬提高為提領款項之1
    .5%。葉東鴻可預見支付代價委由他人持提款卡提領現金，
    再將現金轉交與指定之人，常與詐欺取財之財產犯罪密切相
    關，代領款項之目的極有可能係在取得詐欺所得贓款，並製
    造金流斷點，及掩飾該詐騙所得之本質及去向，且可預見綽
    號「雪楓」及真實姓名年籍不詳之6、7名「雪楓」友人，可
    能為詐欺集團之一份子，於詐得財物後，復進行分層轉匯入
    不同帳戶內再行提領及轉交，阻斷檢警追查，竟為貪取高額
    報酬，仍基於縱係參加詐欺集團擔任提款車手且所提領之款
    項為詐欺集團詐騙所得亦不違反其本意之不確定故意，加入
    該詐欺集團並擔任提款車手之工作，而與「雪楓」、數名「
    雪楓」友人，及其等所屬詐欺集團成員共同意圖為自己不法
    之所有，基於三人以上共同詐欺取財及共同洗錢之犯意聯絡
    ，接受綽號「雪楓」之指示行動。每日先由某「雪楓」友人
    將附表所示帳戶之提款卡放置於特定地點，再由「雪楓」指
    示葉東鴻前往領取，或依照「雪楓」指示前往特定地點直接
    向上開詐欺集團某成員領取提款卡，再依照「雪楓」指示領
    取提款卡帳戶金錢，於每次提領後，即依照「雪楓」指示將
    款項放回指定位置，並於當日工作完畢時，連同最後一次提
    領之款項及提款卡交回指定位置，再由「雪楓」所屬之詐騙
    集團某成員將報酬放置特定地點，並通知葉東鴻前往領取。
    嗣該詐欺集團某真實姓名年籍不詳之人分別於附表所示之時
    間對如附表所示之人實施詐術，使其等均陷入錯誤，而匯款
    至附表所示帳戶後，再由葉東鴻依「雪楓」之指示，持附表
    所示帳戶之提款卡提領其等所詐得之款項（提款時間、地點
    、金額，均詳如附表所示）。葉東鴻提得款項後，旋分別依
    「雪楓」之指示，將所提領款項放置予「雪楓」所指定之地
    點，再由「雪楓」或其所屬之詐騙集團某成員前去收取，由
    該人輾轉交付予詐欺集團上手，以此等迂迴層轉之方式，掩
    飾詐欺犯罪所得之本質及去向。
二、案經附表所示之人（除尹恩蕊、彭屏甄、蘇淑婷、蔡夢菁）
    訴由臺北市政府警察局內湖分局報告偵辦。
　　　　證據並所犯法條
一、證據清單及待證事實：
編號 證據名稱 待證事實 1 被告葉東鴻於警詢及偵查中之自白 坦承於卷附領款之畫面之人均為其，其係依「雪楓」指示領款之事實。 2 ⒈證人即告訴人黃有志、陳宜廷、謝逸儒、陳懿新、丁培華、陳谷枝、林峻瑋、簡麗敏、林建呈、劉香均、趙文敏於警詢時之證述 ⒉證人即被害人尹恩蕊、彭屏甄、蘇淑婷、蔡夢菁於警詢時之證述 證明其等分別遭詐欺集團以附表所示之詐術詐騙後，於附表所示之時間，匯款如附表所示之金額至如附表所示之帳戶之事實。 3 ⒈監視器翻拍照片 ⒉提領熱點清冊 證明被告於附表所示時間、地點，領取被害人遭詐騙之款項之事實。 4 ⒈中國信託帳戶(帳號:000-000000000000)交易明細 ⒉中國信託帳戶(帳號:000-000000000000)交易明細 ⒊玉山銀行帳戶(帳號:000-0000000000000)交易明細 ⒋新光銀行帳戶(帳號:000-0000000000000)交易明細 證明附表所示之被害人，於附表所示之時間，匯款如附表所示之金額至各該帳戶，遂遭提領之事實。 5 ⒈黃有志所有申辦之玉山銀行、彰化銀行、元大銀行交易明細 ⒉彭屏甄、劉香均提出之詐欺集團對話紀錄、通聯記錄 ⒊蘇淑婷、尹恩蕊提出之匯款明細、存摺影本 ⒋謝逸儒、陳懿新、陳宜廷提出之匯款明細 ⒌丁培華、陳谷枝、林峻瑋、簡麗敏、蔡夢菁、趙文敏提出之詐欺集團通聯紀錄、匯款明細 證明其等分別遭詐欺集團以附表所示之詐術詐騙後，於附表所示之時間，匯款如附表所示之金額至如附表所示之帳戶之事實。 
二、核被告葉東鴻所為，係犯刑法第339條之4第1項第2款之加重
    詐欺取財罪嫌及洗錢防制法第14條第1項之洗錢等罪嫌。被
    告與「雪楓」、「雪楓」友人及其他不詳詐騙集團成員間有
    犯意聯絡及行為分擔，請論以共同正犯。被告於附表所示之
    提領行為，係以一行為涉犯上開2罪名，為想像競合犯，請從
    重依刑法第339條之4第1項第2款之加重詐欺取財罪處斷。被
    告於附表所示時間對各被害人所犯加重詐欺取財罪嫌，行為
    互殊，犯意各別，請分論併罰。至被告因本案詐欺而獲取之
    犯罪所得，請依刑法第38條之1第1項規定宣告沒收，如於全
    部或一部不能沒收或不宜執行沒收時，則請依刑法第38條之
    1第3項規定，追徵其價額。
三、依刑事訴訟法第251條第1項提起公訴。
　　此　致
臺灣士林地方法院
中　　華　　民　　國　 111　　年　　4 　　月　　18　　日
　　　　　　　　　　　　　檢　察　官  詹于槿
本件正本證明與原本無異
中　　華　　民　　國　 111　　年　　5 　　月　  16    日
　　　　　　　　　　      書　記　官  羅明柔
所犯法條：　　
中華民國刑法第339條之4
犯第 339 條詐欺罪而有下列情形之一者，處 1 年以上 7 年以
下有期徒刑，得併科 1 百萬元以下罰金：
一、冒用政府機關或公務員名義犯之。
二、三人以上共同犯之。
三、以廣播電視、電子通訊、網際網路或其他媒體等傳播工具，
    對公眾散布而犯之。
前項之未遂犯罰之。
洗錢防制法第14條
有第二條各款所列洗錢行為者，處 7 年以下有期徒刑，併科新
臺幣 5 百萬元以下罰金。
前項之未遂犯罰之。
前二項情形，不得科以超過其特定犯罪所定最重本刑之刑。
附表：      
編號 被害人(是否提告) 詐術 匯款時間 匯款金額(新臺幣) 匯入之人頭帳戶 提領時間、地點、金額(監視器畫面) 收水 1 黃有志(是) 詐騙集團於110年4月27日17時許，致電黃有志並偽裝為金石堂客服，佯稱：工讀生誤其為金玉堂經銷商而扣款，再由該詐騙集團另一成員佯裝為玉山銀行值班主任許先生致電黃有志，佯稱:因風險管理，需依指示操作轉帳解除分期付款等語。 110年4月28日16時26分 49,989元 中華郵政帳戶(帳號: 000-00000000000000) 葉東鴻分別於110年4月28日16時34分、35分、36分、40分，在臺北圓環郵局ATM(臺北市○○區○○○路0段00號)提領60,000元、60,000元、1,000元、29,000元(參110偵18134第47、48頁圖1、2、3、4) 遊戲暱稱「雪楓」之人或其指派之人    110年4月28日16時28分 49,992元       110年4月28日16時32分 21,021元       110年4月28日16時36分 29,985元    2 彭屏甄(否) 詐騙集團於110年4月28日20時2分許，致電彭屏甄並偽裝為小三美日賣場賣家，佯稱：作業疏忽致其帳戶自動扣款，再由該詐騙集團另一成員佯裝為中國信託客服，佯稱:需依指示操作轉帳解除分期付款等語。 110年4月28日20時37分 35,123元 新光銀行帳戶(帳號:000-0000000000000) 葉東鴻分別於110年4月28日20時45分、46分，在全家超商寧夏門市台新銀行ATM(臺北市○○區○○路00號)提領20,005元、15,005元(參110偵18134第49頁圖5、6)  3 陳宜廷(是) 詐騙集團於110年5月5日20時20分許，致電陳宜廷並偽裝為誠品書局客服，佯稱：內部作業疏失欲扣款項，再由該詐騙集團另一成員佯裝為匯豐銀行客服人員致電陳宜廷，佯稱:有上開情狀，需帳戶存款領出並轉入其他帳戶之方式解決等語。 110年5月5日21時32分 49,987元 中國信託帳戶(帳號:000-000000000000) 葉東鴻於110年5月5日21時45分，在統一超商鑫寧門市中國信託ATM(臺北市○○區○○○路000號)提領91,000元(參110偵18134第61頁圖29)     110年5月5日21時37分 49,989元    4 謝逸儒(是) 詐騙集團於110年4月28日20時30分許，致電謝逸儒並偽裝為郵局人員，佯稱：誤設VIP客戶，需依指示解除設定等語。 110年4月28日21時28分 16,985元 新光銀行帳戶(帳號:000-0000000000000) 葉東鴻分別於110年4月28日21時27分、28分、29分、30分、31分，在統一超商鑫寧門市中國信託ATM(臺北市○○區○○○路000號)提領20,005元、20,005元、20,005元、8,005元、17,005元(參110偵18134第50、51、52頁圖7、8、9、10、11)  5 蘇淑婷(否) 詐騙集團於110年4月28日21時許，致電蘇淑婷並偽裝為台新銀行客服，佯稱：廠商設定錯誤，需網路轉帳解除分期付款等語。 110年4月28日21時19分 49,985元 新光銀行帳戶(帳號:000-0000000000000)      110年4月28日21時25分 18,123元    6 陳懿新(是) 詐騙集團於110年5月2日21時13分許，致電陳懿新並偽裝為原燒燒烤店店員，佯稱：誤刷款項欲退款，再由該詐騙集團另一成員佯裝為花旗銀行專員致電陳懿新，佯稱:有上開情狀，需帳戶存款領出並轉入其他帳戶之方式解決等語。 110年5月5日19時39分 19,985元 國泰銀行帳戶(帳號:000-000000000000) 葉東鴻於110年5月5日19時46分，在統一超商鑫寧門市中國信託ATM(臺北市○○區○○○路000號)提領20,000元 (參110偵18134第59頁圖26)     110年5月5日18時32分 30,000元 中國信託帳戶(帳號:000-000000000000) 葉東鴻分別於110年5月5日20時33分、34分，在五信銀行營業部ATM(臺北市○○區○○○路000號)提領20,000元、9,000元 (參110偵18134第60頁圖27、28)  7 丁培華(是) 詐騙集團於110年5月5日16時許，致電丁培華並偽裝為誠品網路書局服務人員，佯稱：公司訂單誤植，再由該詐騙集團另一成員佯裝為花旗客服人員致電丁培華，佯稱:有上開情狀，需帳戶存款領出並轉入其他帳戶之方式解決等語。 110年5月5日18時32分 99,987元 玉山銀行帳戶(帳號:000-0000000000000) 葉東鴻分別於110年5月5日18時39分、40分、41分、42分、43分，在統一超商慶寧門市中國信託ATM(臺北市○○區○○路00號)提領20,005元、20,005元、20,005元、20,005元、19,005元(參110偵18134第50、51、52頁圖7、8、9、10、11)  8 陳谷枝(是) 詐騙集團於110年5月5日17時14分許，致電陳谷枝並偽裝為金石堂書店會計，佯稱：購物書籍交易未成功需刷退，再由該詐騙集團另一成員佯裝為玉山銀行客服人員致電陳谷枝，佯稱:有上開情狀，需帳戶存款領出並轉入其他帳戶之方式解決等語。 110年5月5日18時31分 106,123元 國泰銀行帳戶(帳號:000-000000000000) 葉東鴻分別於110年5月5日18時48分、48分、49分、50分、51分、52分，在小北百貨寧夏店聯邦銀行ATM(臺北市○○區○○路00號)提領20,000元、20,000元、20,000元、20,000元、20,000元、6,000元(參110偵18134第55、56、57頁圖17、18、19、20、21、22)  9 林峻瑋(是) 詐騙集團於110年7月9日17時4分許，致電林峻瑋並偽裝為婕洛妮絲電商，佯稱：網站遭駭客入侵致其帳號被假冒經銷商，再由該詐騙集團另一成員佯裝為遠東銀行客服致電林峻瑋，佯稱:有上開情狀，需帳戶存款領出並轉入其他帳戶之方式解決等語。 110年7月9日18時10分 29,987元 中國信託帳戶(帳號:000-000000000000) 葉東鴻分別於110年7月9日18時20分、39分，在統一超商鑫寧門市中國信託ATM(臺北市○○區○○○路000號)提領50,000元、60,000元(參110偵18134第63至66頁圖1至8)     110年7月9日18時29分 29,980元       110年7月9日18時34分 30,000元    10 簡麗敏(是) 詐騙集團於110年7月13日15時許，致電簡麗敏並偽裝為婕洛妮絲客服，佯稱：公司被駭客攻擊導致其被盜刷金額及帳密被竊，再由該詐騙集團另一成員佯裝為花旗客服人員致電簡麗敏，佯稱:有上開情狀，需帳戶存款領出並轉入其他帳戶之方式解決等語。 110年7月14日21時36分 29,987元 中華郵政帳戶(帳號: 000-00000000000000) 葉東鴻於110年7月14日21時52分，在三信銀行台北分行ATM(臺北市○○區○○街000號)提領2次共30,010元(參110偵17455第20頁編號7、8)  11 尹恩蕊(否) 詐騙集團於110年7月14日某時，致電尹恩蕊並偽裝為onaka膳食纖維葛花精華酵素電商業者客服，佯稱：網路設定錯誤，需帳戶存款領出並轉入其他帳戶之方式解除錯誤設定等語。 110年7月14日20時40分 29,985元 合作金庫銀行帳戶(帳號: 000-0000000000000) 葉東鴻於110年7月14日20時46分至49分，在家樂福內湖江南市場店玉山銀行ATM(臺北市○○區○○街00號)提領4次共76,000元(參110偵17455第17、18頁編號2、3、4)     110年7月14日22時40分 29,123元    12 林建呈(是) 詐騙集團於110年7月14日20時21分許，致電林建呈並偽裝為FB貨物銷售人員，佯稱：簽帳單簽錯欄位致作業程序有誤而自動扣款，再由該詐騙集團另一成員佯裝為渣打銀行客服人員致電林建呈，佯稱:有上開情狀，需帳戶存款領出並轉入其他帳戶之方式解決等語。 110年7月14日21時12分 50,123元 中華郵政帳戶(帳號:000-00000000000000) 葉東鴻分別於110年7月14日20時15分至17分、同日21時22分至24分，在內湖文德郵局ATM(臺北市○○區○○路00號)提領2次共78,000元(參110偵19110第22頁編號3、4)、內湖江南自助郵局ATM(臺北市○○區○○路000號)提領2次共71,000元(參110偵19110第21頁編號1、2)  13 蔡夢菁(否) 詐騙集團於110年7月14日20時45分許，致電蔡夢菁並偽裝為電商業者客服，佯稱：簽帳單簽錯欄位遭扣款，再由該詐騙集團另一成員佯裝為銀行人員致電蔡夢菁，佯稱:有上開情狀，需帳戶存款領出並轉入其他帳戶之方式解決等語。 110年7月14日21時11分 11,088元    14 劉香均(是) 詐騙集團於110年7月14日21時許，致電劉香均並偽裝為婕洛妮絲客服，佯稱：系統錯誤重複計算商品，需帳戶存款領出並轉入其他帳戶之方式解除錯誤設定等語。 110年7月14日21時17分 49,985元 中華郵政帳戶(帳號: 000-00000000000000) 葉東鴻分別於110年7月14日21時33分至34分、同日22時26分，在內湖江南自助郵局ATM(臺北市○○區○○路000號) 提領2次共95,000元(參110偵17455第19頁編號5、6)、統一超商瑞湖門市中國信託ATM(臺北市○○區○○街000號)提領18,005元(參110偵17455第22頁編號11、12)     110年7月14日21時22分 45,075元       110年7月14日22時23分 18,015元    15 趙文敏(是) 詐騙集團於110年7月14日21時30分許，致電趙文敏並偽裝為台糖健康易購網人員，佯稱：系統錯誤重複訂單，再由該詐騙集團另一成員佯裝為台新銀行主管致電趙文敏，佯稱:需開啟網銀APP轉帳至其他帳戶之方式解除訂單等語。 110年7月14日22時13分 6,985元 中華郵政帳戶(帳號: 000-00000000000000) 葉東鴻於110年7月14日22時13分，在統一超商瑞富門市中國信託ATM(臺北市○○區○○路000巷00號)提領7,005元(參110偵17455第21頁編號9、10)